【裁判字號】    89,訴,247
【裁判日期】    890522
【裁判案由】    商標法
【裁判全文】
臺灣板橋地方法院刑事判決                          八十九年度訴字第二四七號
    公  訴  人  臺灣板橋地方法院檢察署檢察官
    被      告  甲○○
右列被告因違反商標法案件，經檢察官提起公訴（八十八年度偵字第一八八三０號）
，本院判決如左：
    主  文
甲○○連續意圖欺騙他人，於同一商品使用近似於他人註冊商標之圖樣，處有期徒刑
陸月，如易科罰金，以參佰元折算壹日。
扣案如附表所示之物均沒收。
    事  實
一、甲○○為設於臺北縣泰山鄉○○路一０四巷八號永象實業股份有限公司（下稱永
    象公司）之負責人，明知「久菱 HISA BISHI 」如附圖一所示之商標圖
    樣，業經久菱實業股份有限公司（下稱久菱公司）向經濟部智慧財產局，申請註
    冊已獲核准享有商標專用權，領有商標註冊證（註冊號數：四０九四八九），其
    專用期間自民國七十七年八月一日起至八十七年七月三十一日，嗣延展至九十七
    年七月三十一日止，指定使用於該公司所生產之電視電腦護目鏡商品之商標，詎
    甲○○竟基於欺騙他人之概括犯意，未經商標專用權人久菱公司之同意或授權，
    自八十七年三月初某日起，連續在其經營之臺北縣泰山鄉○○路一０四巷八號永
    象公司銷售之護目鏡，仿冒他人註冊商標標籤，使用如附圖二所示近似於久菱公
    司前揭已註冊商標之圖樣，並販售與不特定之顧客。嗣於八十八年七月九日十九
    時四十分許，為警持搜索票在上址當場查獲，並扣得如附表編號一、二貼有附圖
    二所示商標圖標之護目鏡二十吋二百片、二十九吋二百四十五片及編號三至五所
    示其所有供本件犯行所用之商標五包、保管單二本、帳冊二本暨公司股
    東名冊一張及讓渡合約書一張。
二、案經久菱公司訴由臺北縣警察局移請臺灣板橋地方法院檢察署檢察官偵查起訴。
    理  由
一、訊據被告甲○○對於右揭時、地使用近似於附圖一所示商標於其所產製同一商品
    護目鏡並販售等事實坦承不諱，核與久菱公司之代表人乙○○之指訴、證人即販
    售予不知情之客戶許新居、丙○○證述之情節相符，並有保證書二張、發票一張
    附卷可按，復有如犯罪事實欄所載之物扣案可資佐證，而如附圖一所示之商標圖
    樣，業經久菱公司向經濟部中央標準局（現智慧財產局之前身）申請註冊，取得
    電視抗輻射鏡片商品之商標專用權，亦有商標註冊證影本在卷可稽，即當庭勘驗
    查扣之仿冒護目鏡，其上貼有附圖二所示商標圖樣，消費者自外觀上殊難辨別，
    僅能由該圖樣下方一行英文字體，利用真品與仿冒品對照，仔細辨認，
    始能判別，有勘驗筆錄存卷足稽，是該仿冒品所貼商標圖樣與真品圖樣雖非完全
    相同，惟自消費者方面觀察，已極難辨識，其為近似於他人之商標圖樣，殆屬無
    疑，本件事證明確，被告犯行洵堪認定，自應依法論科。
二、核被告甲○○所為，係犯商標法第六十二條第一款使用他人商標罪及第六十三條
    販賣使用他人商標商品罪。其先後多次犯行，均時間緊接，所犯構成要件亦復相
    同，顯係基於概括犯意為之，應各依連續犯規定論以一罪並依法各加重其刑。次
    按商標之使用，係指為行銷之目的，將商標用於商品或其包裝容器、標帖、說明
    書、價目表或其他類似物件上，而持有陳列或散布者而言，同法第六條第一項定
    有明文，從而第六十二條第一款之使用犯行即非當然包括有行銷、販賣行為，則
    被告所犯上開二罪間，有方法結果之牽連關係，為牽連犯，應從一重之商標法第
    六十二條第一款使用他人商標罪處斷。爰審酌被告之品行、犯罪動機、目的、手
    段、所生危害經濟秩序、消費者利益及工商企業之正常發展，惟犯後坦白承認，
    深具悔意等一切情狀，量處如主文所示之刑，並諭知易科罰金之折算標準，以示
    懲儆。
三、扣案貼有仿冒商標圖樣之護目鏡二十吋二百片、二十九吋二百四十五片，為被告
    甲○○所製造販賣之仿冒商品，不問是否屬於犯人與否，應依商標法第六十四條
    之規定併宣告沒收。另仿冒商標五包、保管單二本及帳冊二本，係被告
    所有供本件犯行所用之物，業據其供明在卷，併依刑法第三十八條第一項第二款
    之規定宣告沒收。至公司股東名冊及讓渡合約書各一張，核與犯行無涉，自不得
    宣告沒收，附此敘明。
據上論斷，應依刑事訴訟法第二百九十九條第一項前段，商標法第六十二條第一款、
第六十三條、第六十四條，刑法第十一條前段、第五十六條、第五十五條、第四十一
條、第三十八條第一項第二款，罰金罰鍰提高標準條例第二條，判決如主文。
本案經檢察官郭永發到庭執行職務
中      華      民      國      八十九    年      五      月  二十二    日
                                  臺灣板橋地方法院刑事第六庭
                                          法  官  彭  松  江
右正本證明與原本無異。
如不服本判決，應於判決送達後十日內，向本院提出上訴狀。
                                          書記官  陳  福  記
中      華      民      國      八十九    年     五       月   二十三   日
附圖一：                              附圖二：
附表：
編號  物      品        名      稱    數        量  沒    收    法    條
一    仿冒商標圖樣商品二十吋護目鏡    貳佰片        商標法第六十四條
二    仿冒商標圖樣商品二十九吋護目鏡  貳佰肆拾伍片  商標法第六十四條
三    仿冒商標圖樣商標        伍包          刑法第三十八條第一項
                                                    第二款
四    保管單                          貳本          刑法第三十八條第一項
                                                    第二款
五    帳冊                            貳本          刑法第三十八條第一項
                                                    第二款
附錄本案論罪科刑法條全文：
商標法第六十二條：
  意圖欺騙他人，有左列情事之一者，處三年以下有期徒刑、拘役或科或併科新臺幣
  二十萬元以下罰金：
一、於同一商品或同類商品，使用相同或近似於他人註冊商標之圖樣者。
二、於有關同一商品或同類商品之廣告、標帖、說明書、價目表或其他文書，附加相
    同或近似於他人註冊商標圖樣而陳列或散布者。
商標法第六十三條：
  明知為前條商品而販賣﹑意圖販賣而陳列﹑輸出或輸入者，處一年以下有期徒刑﹑
拘役或科或併科新臺幣五萬元以下罰金。
商標法第六十四條：
  犯前二條之罪所製造、販賣、陳列、輸出或輸入之商品不問屬於犯與否，沒收之。


司法院資訊處製作；財團法人民間司法改革基金會備份。
